【裁判字號】    89,訴,496
【裁判日期】    890518
【裁判案由】    毒品危害防制條例
【裁判全文】
臺灣臺北地方法院刑事判決                          八十九年度訴字第四九六號
    公  訴  人  臺灣臺北地方法院檢察署檢察官
    被      告  甲○○
    選任辯護人  許華雄
右列被告因毒品危害防制條例案件，經檢察官提起公訴（八十九年度偵字第四七九六
號），本院判決如左：
    主      文
甲○○無罪。
    理      由
一、公訴意旨略以：甲○○（施用毒品部分，觀察、勒戒中）與不詳真實姓名綽號「
    阿卿」之男子（另由警方續行追查）共同意圖販賣第二級毒品安非他命牟利，並
    基於概括之犯意，於民國八十八年十一月中旬某日上午九時許，受該綽號「阿卿
    」之男子委託，駕駛ＣＨ─六四九三號自用小貨車，將安非他命一小包送往臺北
    市○○○路、濱江街新生公園附近，販售交付予不詳真實身分「郭姓」男子，並
    向其拿取新臺幣（下同）三千元，事後甲○○從中分得五百元之代價。嗣於八十
    九年二月二十八日上午九時許，在臺北縣三重市中興橋下，甲○○又受該綽號「
    阿卿」之男子委託，將安非他命一小包送交不詳真實身分「郭姓」男子，迨同日
    下午四時五十分許，甲○○乃駕駛該自用小貨車，至前述新生公園附近守候，經
    警當場查獲，扣得其意圖販賣而持有之安非他命一小包淨重○‧七五公克（毛重
    一‧一六公克）及其所有之吸食器一組。案經臺北市政府警察局信義分局報告偵
    辦，被告甲○○涉有違反毒品危害防制條例第四條第二項販賣第二級毒品之罪嫌
    等語。
二、公訴人以被告涉有右揭犯行，係以被告於警訊及偵查中自白，及有前揭扣得之安
    非他命及吸食器一組為證，雖非無據。惟查被告於審判中翻異前揭自白，辯稱本
    件前揭自白與事實不符，因為那天伊有吸食安非他命，並被當場查扣到前揭證物
    ，伊很害怕，以為可以將責任推給「阿卿」，所以在警察局亂講，在偵查中就照
    警察局所說的再說一次，實則那些安非他命及吸食器都是伊吸食所用等語，且查
    前揭證物係八十九年二月二十八日上午九時為警察臨檢時查獲，並非警察佈線所
    查獲，且查獲時與被告自白所供販毒時間在八十八年十一月中旬相距數月，而吸
    食器顯非販毒所用之物，安非他命一小包僅淨重○‧七五公克，被告被查獲當日
    復有吸食安非他命之事實經送觀察勒戒後，已經公訴人為不起訴處分，有不起訴
    處分書在卷可稽；是被告辯稱該安非他命及吸食器實非販毒所用而係吸毒所用，
    洵可採信。除此之外，被告所自白之販毒犯行，並無其他事證足認與事實相符，
    依刑事訴訟法第一百五十六條第二項規定，其自白不得作為有罪判決之唯一證據
    。按犯罪事實，應依證據認定之，無證據不得推定其犯罪事實。又不能證明被告
    犯罪者，應諭知無罪之判決，刑事訴訟法第一百五十四條、第三百零一條第一項
    分別定有明文。本件依卷內之事證，被告之自白不能證明與事實相符，除此外，
    又無其他證據足認被告有公訴人所指之犯行，本院自應依法諭知被告無罪。
據上論斷，應依刑事訴訟法第三百零一條第一項判決如主文。
本案經檢察官邱舜韶到庭執行職務。
中      華      民      國      八十九      年     五     月    十八    日
                      臺灣臺北地方法院刑事第五庭
                                        法    官  劉  亭  柏
右正本證明與原本無異。
如不服本判決，應於判決送達後十日內，向本院提出上訴狀。
                                        書 記 官  羅  欣  宜
中      華      民      國      八十九      年     五     月    廿二    日


司法院資訊處製作；財團法人民間司法改革基金會備份。
